臺灣桃園地方法院民事裁定　　　　　　　 96年度抗字第185號
抗　告　人　甲○○
上列抗告人因與相對人中租迪和股份有限公司間本票裁定事件，
對於民國96年08月13日本院簡易庭96年度票字第7876號本票准許
強制執行之民事裁定不服，提起抗告，本院裁定如下：
    主  文
抗告駁回。
抗告程序費用新臺幣壹仟元由抗告人負擔。
    理  由
一、按執票人向本票發票人行使追索權時，得聲請法院裁定後強
    制執行，此於票據法第123 條定有明文。又本票執票人依上
    開法條之規定，聲請法院裁定及抗告法院之裁定，法院均僅
    就本票形式上之要件是否具備予審查為已足，依非訟案件程
    序以審查強制執行許可與否，並無確定實體上法律關係存否
    之效力，如發票人就票據債務之存否有爭執時，應由發票人
    提起確認之訴，以資解決，此於最高法院56年台抗字第714
    號、57年台抗字第76號均著有判例，是關於實體上之爭執，
    於非訟程序中不得加以審究。
二、本件抗告意旨略以：兩造間之法律關係為租賃關係，抗告人
    向相對人租賃中古機器設備，約定分期交款完畢以後，機器
    設備即歸抗告人所有，抗告人自民國95年08月30日起至96年
    06月30日止，每月一期，共繳了十期，本金加利息共計已繳
    新台幣（下同）260 萬元。本件合約訂立時只是租賃行為，
    抗告人實際向相對人租賃之設備為中古設備，使用過二至六
    年不等，抗告人返還此租賃設備給相對人亦符合租賃精神，
    故抗告人得主張返還租賃物以求和解。又此租賃設備總價為
    9,129,750 元，租賃給抗告人600 萬元，抗告人繳了260 萬
    元，為何還有相對人主文所說676 萬元如此之多？而且利息
    週年利率20% 亦比一般年利率5%多4 倍，有重利之嫌。綜上
    ，相對人顯有不實之處，導致原裁定顯有違誤，爰依法提起
    抗告，祈請鈞院將原裁定廢棄等語。
三、查本件相對人執有抗告人為發票人，如原裁定所示之本票一
    紙，免除作成拒絕證書並約定利息自到期日起按年息百分之
    二十計付，詎屆期相對人僅獲支付部分款項外，抗告人尚積
    欠6,760,000 元，迭經催討均置之不理，相對人乃聲請裁定
    許可強制執行等情，已據相對人提出本票一紙為證，原裁定
    予以准許，即無不合。抗告人具狀之所述，係屬實體問題，
    本件非訟程序不得加以審究，仍應為許可強制執行之裁定。
四、據上論結，本件抗告為無理由，依非訟事件法第46條、第21
    條第2 項、第24條第1 項，民事訴訟法第495 之1 第1 項、
    第449 條第1 項、第78條，裁定如主文。
中　　華　　民　　國　  96  　年　　11　　月　　12  　日
                  民事第二庭審判長法　官　劉克聖
　　　　　　　　　　　　　　　　　法　官　潘進順
　　　　　　　　　　　　　　　　　法　官　呂仲玉
以上正本係照原本作成。
本裁定除以適用法規顯有錯誤為理由，並經本院許可外，不得再
抗告。如提起再抗告，應於收受後十日內，向本院提出再抗告狀
，並繳納再抗告費新台幣壹仟元。
中　　華　　民　　國　  96  　年　　11　　月　　12  　日
                                  書記官　江世亨
